【裁判字號】    91,交訴,112
【裁判日期】    920310
【裁判案由】    公共危險
【裁判全文】
臺灣新竹地方法院刑事判決                        九十一年度交訴字第一一二號
    公  訴  人  臺灣新竹地方法院檢察署檢察官
    被      告  甲○○
    指定辯護人  本院公設辯護人  林建和
右列被告因公共危險案件，經檢察官提起公訴（九十一年度偵字第四二一七號），本
院判決如左：
    主  文
甲○○駕駛汽車在陸路上飆車，致生往來之危險，處有期徒刑肆月，如易科罰金，以
參佰元折算壹日。緩刑貳年，緩刑期內付保護管束。
    事  實
一、緣甲○○駕駛車號ＬＷ─八二九二號之自小客車，於民國九十一年七月二十一日
    清晨五時許，在新竹市新竹漁港港區內，明知高速行駛並急速轉彎，將會造成在
    旁路人及其他往來行駛車輛危險之可能，竟為求個人刺激，跟隨多部已在港區內
    飆車之車輛，佔用數個車道高速行駛且急速轉彎，使輪胎與地面在快速摩擦過程
    中，發出巨大滋滋聲響，以此方式飆車，博得圍觀群眾之喝采，嗣於同日清晨五
    時三十分許，甲○○沿港區○○○路往北堤方向道路急轉，因速度過快，失控衝
    上路旁人行道，接著撞上坐在人行道水泥塊上休息之乙○○，使乙○○受有第五
    腰椎壓迫性骨折等傷害（傷害部份未據告訴，且起訴書誤載為乙○○受此難治之
    傷害），甲○○駕駛之前開自小客車並因而爆胎，後甲○○主動報警，並向前往
    處理之員警明利平自首陳明其為撞傷乙○○之人而接受裁判，另甲○○委由朋友
    延請救護車將乙○○送醫急救。
二、案經新竹市警察局第一分局報告台灣新竹地方法院檢察署檢察官偵查起訴。
    理  由
一、訊據被告甲○○固坦承於右揭時地駕駛前開車輛，失控衝上路旁人行道，接著撞
    上坐在人行道水泥塊上休息之被害人乙○○，並致使被害人乙○○受有第五腰椎
    壓迫性骨折之傷害，惟矢口否認有何駕駛汽車在陸路上飆車之行為，辯稱：當時
    是開車去看風景、吹風，發現漁港港區內有人飆車後，便停在路邊觀看，其曾駕
    車離開原位置三次，均再開回原來停放之位置，第四次其預備要駛離，因輪胎爆
    胎才會失控衝上人行道而撞到被害人乙○○云云。經查：
（一）右開犯罪事實，已據被害人乙○○陳述歷歷（見九十一年度偵字第四二一七號
      卷第五至六頁、本院九十一年十一月二十五日訊問筆錄）。
（二）現場之目擊證人彭炳煌於警訊、偵查中就其目擊經過證稱：其當時在港區○道
      路旁慢跑，車號ＬＷ─八二九二自小客車則於新港三路旁空地周圍，沿南寮漁
      港內北堤前道路，與其他四、五輛自小客車飆車競駛，發出刺耳之輪胎磨地滋
      滋聲響，ＬＷ─八二九二號自小客車車速很快，急速打左轉進新港三路時，因
      車速太快，ＬＷ─八二九二號自小客車失控方向盤打不回來，致衝至紅磚人行
      道上撞擊於紅磚人行道上散步之被害人乙○○，彈至空中後，才掉到地上滾翻
      ，其確定ＬＷ─八二九二號自小客車在車禍發生之前都是正常的，車禍發生之
      後才發現爆胎，因該車轉彎時直接撞到人行道上，有一塊長一公尺、高度一公
      尺之水泥塊，水泥塊上有擦撞痕跡，被害人被撞後飛了約一樓高，被告之車速
      確實非常快等語（見九十一年度偵字第四二一七號卷第七至八頁、第三九至四
      十頁）。另一目擊證人鄭銓鋮於警訊、偵查中亦結證稱：其當時在漁港內車道
      轉彎後方與朋友一起觀看飆車競技，起先有數輛不明車號之自小客車在競飆，
      接著ＬＷ─八二九二號自小客車也開始加入繞著新港三路旁之空地飆車，高速
      轉彎時並發出刺耳之輪胎磨地滋滋聲音，尤其在新港三路直線車道更以最少時
      速八十公里之速度加速飆駛，該車在在新港三路左轉北堤方向，因轉彎速度太
      快，方向盤失控衝上紅磚人行道，再往前撞到路人乙○○，該車並非爆胎之後
      才撞上行人道，因為在撞上之前之轉彎處，其並未聽到任何爆胎聲音，也沒有
      看到該車有偏向一邊行駛，可確定絕對不是爆胎之後才撞上人行道（見九十一
      年度偵字第四二一七號卷第九至十頁、第三八至三九頁）。
（三）查被害人乙○○之指述與證人彭炳煌、鄭銓鋮上開證詞互核相符，且與卷附之
      道路交通事故調查報告表、現場照片八幀所示之輪胎行駛痕跡、ＬＷ─八二九
      二號自小客車行車方向一致，被害人所受傷勢復有國軍新竹醫院附設民眾診療
      服務處出具之診斷證明書書一紙在卷可佐，且被告供稱其與被害人乙○○、彭
      炳煌、鄭銓鋮素無恩怨，渠等之陳述至屬可採，從而，被告確於右揭時地飆車
      ，致生往來之危險足堪認定，被告上開辯解，顯係避重就輕之詞，尚無可取。
（四）第查被害人乙○○雖受有第五腰椎壓迫性骨折之傷害，然前述診斷證明書上就
      醫療處置意見係記載：「於九十一年七月二十二日入院接受保守性治療，於九
      十一年七月二十九日出院，宜續休養陸週及門診複查」，而經本院函查被害人
      乙○○所受此揭傷害以現今醫學是否無法醫治或難以治療，國軍新竹醫院以九
      十二年一月十五日（九二）醫順字第０七四號函覆稱：九十一年七月二十九日
      被害人乙○○出院後，僅複診一次，自述背部疼痛併傳導至右大腿，之後未再
      前往求診，故復原狀況不明，因病患年事已高，脊椎本來就有退化性病變，故
      受傷後比一般年輕人難痊癒，此有該份函文在卷可按；又被害人乙○○於本院
      九十一年十一月二十五日庭訊時雖表示腰椎無法挺直久站，但亦陳稱受傷後腰
      部並未打上石膏，嗣後僅前往私人推拿師接受推拿而已，而該次庭訊被害人乙
      ○○無須使用輪椅或柺杖即可自行站立、走動。綜合上情觀之，被害人乙○○
      所受之第五腰椎壓迫性骨折之傷害，雖造成被害人乙○○無法久站、背部疼痛
      併傳導至右大腿等後遺症，但尚無證據足資證明此揭後遺症已達到刑法第十條
      第六款所稱「其他於身體或健康有重大不治或難治之傷害」之重傷程度，而且
      被害人乙○○本身年事已高，脊椎本來就有退化性病變，對於痊癒之程度亦有
      部分影響，是以，公訴意旨認為被害人乙○○因被告本件公共危險行為致生重
      傷結果，顯有誤會，併敘明之。
（五）本案事證明確，被告犯行堪以認定，應予依法論罪科刑。
二、核被告甲○○所為，係犯刑法第一百八十五條第一項之妨害公眾往來安全罪；公
    訴意旨認被告係犯同法第一百八十五條第二項後段、第一項之妨害公眾往來安全
    致重傷罪，如前所述，顯係誤會。又被告於肇事後，在未經有偵查權之機關或公
    務員發覺為犯嫌前，即主動報警，並向處理本件車禍之員警明利平陳明其為肇事
    者，並接受裁判，有道路交通事故調查報告表、警訊筆錄等在卷可按，雖被告否
    認有何飆車情事，惟揆之最高法院二十二年上字第四五０二號判例意旨，仍不失
    發生自首之效力，爰依刑法第六十二條前段規定，減輕其刑。至於公訴人雖認為
    被告犯後為脫逃罪責，竟於法庭外慫恿證人鄭銓鋮於偵查庭訊避重就輕，然被告
    對此堅詞否認，堅稱其當時已與被害人乙○○和解，係被害人乙○○表示不去開
    偵查庭，其才前往地檢署，庭外碰到證人鄭銓鋮時，便將已經和解之事相告，絕
    無慫恿證人之意。查該次偵查庭期係九十一年八月九日，被害人乙○○具狀請假
    不克前往，又被害人乙○○與被告成立和解之日期則為九十一年八月六日，有被
    害人乙○○提出之和解書一紙存卷可憑，是被告所述，應非虛構；況且，公訴人
    於九十一年八月九日庭期同時傳訊之證人彭炳煌，經公訴人訊問：「剛才被告是
    否有在法庭外與你接觸？被告何以知道你今日要來開庭？」，證人彭炳煌結證稱
    ：「我並沒有看到被告，不知道他有來法庭」（見九十一年度偵字第四二一七號
    卷第三九頁），倘被告有意慫恿證人，應不致於僅與證人鄭銓鋮交談，而不與同
    時出庭應訊之證人彭炳煌接觸，益徵被告此部份所辯，確屬可信。從而，公訴人
    認定被告犯後有意左右證人之證詞，惡性非輕，應予從重量刑，容有誤會。爰審
    酌被告年輕氣盛，為求一時剌激而參與飆車，卻未慮及對其他用路人之安全造成
    危害，犯後雖否認部分犯行，但主動報警自首，且迅與被害人乙○○達成和解，
    有前述和解書一紙在卷可稽，態度堪稱良好等一切情狀，量處如主文所示之刑，
    並諭知易科罰金之折算標準。又被告素行良好，前未曾受有期徒刑以上刑之宣告
    ，有台灣高等法院被告全國前案紀錄表在卷足憑，經此教訓，今後應益知慎戒，
    信無再犯之虞，本院認本件刑之宣告，以暫不執行為適當，爰併諭知緩刑二年，
    緩刑期內並付保護管束，以勵自新。
三、據上論斷，應依刑事訴訟法法第二百九十九條第一項前段，刑法第一百八十五條
    第一項、第四十一條第一項前段、第六十二條前段、第七十四條第一款、第九十
    三條第一項，罰金罰鍰提高標準條例第一條前段、第二條，判決如主文。
本案經檢察官邱朝智到庭執行職務。
中      華      民      國    九十二    年      三      月      十      日
                                 臺灣新竹地方法院刑事第一庭
                                    法  官   李珮瑜
右正本證明與原本無異。
如不服本判決，應於判決送達後十日內向本院提出上訴狀（應附繕本），上訴於臺灣
高等法院。
                                      書記官  龔紀亞
中      華      民      國    九十二    年      三      月      十      日
附錄本案論罪科刑法條全文：
刑法第一百八十五條第一項
損壞或壅塞陸路、水路、橋樑或其他公眾往來之設備或以他法致生往來之危險者，處
五年以下有期徒刑、拘役或五百元以下罰金。


司法院資訊處製作；財團法人民間司法改革基金會備份。
